臺灣高等法院臺南分院民事判決
                                       109年度上字第10號
上  訴  人  彭美麗  
            何良恩  
            王美貞(即何文寶之承當訴訟人)
            何勝南  
            何明和  
            何文堂   
            黃燕修   
前七人共同
訴訟代理人  呂維凱律師
上  訴  人  財政部國有財產署
法定代理人  曾國基  
訴訟代理人  張能軒  
複代 理 人  黃慕人  
            黃映臻  
            廖若茗  
上  訴  人  何俊仁   
            何啓成  
            何顏鵬  
被上訴人    何勝野  
訴訟代理人  何定曄  
上列當事人間請求分割共有物事件，上訴人對於中華民國108年1
1月14日臺灣雲林地方法院第一審判決（107年度訴字第590號）
，提起上訴，本院於110年10月28日言詞辯論終結，判決如下：
    主  文
一、原判決廢棄。
二、兩造共有坐落雲林縣○○市○○段0000地號，面積2548.85平方
    公尺土地，應分割如附圖二即雲林縣斗六地政事務所110年5
    月6日之土地複丈成果圖「乙案」所示，即：㈠編號D部分面
    積289.67平方公尺土地，分歸中華民國取得；㈡編號A部分面
    積211.56平方公尺土地，分歸上訴人何勝南取得；㈢編號F部
    分面積282.06平方公尺土地、分歸被上訴人取得；㈣編號K部
    分面積83.39平方公尺土地，分歸上訴人彭美麗取得；㈤編號
    C部分面積205.52平方公尺土地，分歸上訴人何良恩取得；㈥
    編號B部分面積211.56平方公尺土地，分歸上訴人何明和取
    得；㈦編號H部分面積423.09平方公尺土地，分歸上訴人何俊
    仁取得；㈧編號I1部分面積80.43平方公尺土地，分歸上訴人
    王美貞(即何文寶之承當訴訟人)取得；㈨編號I2部分面積80.
    43平方公尺土地，分歸上訴人何文堂取得；㈩編號I3部分面
    積80.43平方公尺土地，分歸上訴人黃燕修取得；編號G部
    分面積167.37平方公尺土地，分歸上訴人何顏鵬、何啓成取
    得，並按應有部分各2分之1比例保持共有；編號J部分面積
    23.26平方公尺土地供作水溝，編號E部分面積410.08平方公
    尺土地供作道路，均由兩造依原應有部分之比例保持共有。
三、兩造應補償與應受補償金額如附表三所示。
四、第一、二審訴訟費用，由兩造按附表一所示比例負擔。
    事實及理由
一、本件請求分割共有物訴訟，訴訟標的對於共同訴訟人全體必
    須合一確定，係屬固有必要共同訴訟，而共同訴訟人中之一
    人對於判決提起上訴，上訴行為在形式上係有利益於共同訴
    訟人全體，其上訴效力，應及於全體。故上訴人彭美麗、何
    良恩、王美貞(即何文寶之承當訴訟人)提起上訴之行為，依
    民事訴訟法第56條第1項第1款之規定，其效力自及於未提起
    上訴之同造共有人何勝南、何明和、何文堂、黃燕修、財政
    部國有財產署（下稱國財署）、何俊仁、何啓成、何顏鵬，
    爰依法併列上述共有人為上訴人，合先敘明。
二、次按訴訟繫屬中為訴訟標的之法律關係，雖移轉於第三人，
    於訴訟無影響。前項情形，第三人經兩造同意，得聲請代移
    轉之當事人承當訴訟，僅他造不同意者，移轉之當事人或第
    三人得聲請法院以裁定許第三人承當訴訟，民事訴訟法第25
    4條第1、2項定有明文。查，本件坐落雲林縣○○市○○段0000
    地號、面積2548.85平方公尺土地（下稱系爭土地），何文
    寶所有之應有部分30分之1，已於109年7月3日本件訴訟繫屬
    中，以夫妻贈與為原因，移轉所有權予王美貞乙節，有土地
    登記第一類謄本、異動索引查詢資料、土地登記謄本為證（
    見本院卷一第249、319至328頁），經王美貞聲請承當本件
    訴訟（見本院卷一313至314頁），兩造未表示同意由王美貞
    承當訴訟，故王美貞聲請裁定准其承當訴訟，經核與上開規
    定相符，本院前已裁定准許。
三、上訴人何啓成、何顏鵬經合法通知未於言詞辯論期日到場，
    核無民事訴訟法第386條所列各款情形，爰依被上訴人之聲
    請，由其一造辯論而為判決。
四、本件被上訴人主張：系爭土地、其使用分區為鄉村區，使用
    地類別為乙種建築用地，為兩造共有，共有人應有部分比例
    如附表一所示。系爭土地並無不能分割之情形，亦無不分割
    之約定，惟兩造無法協議分割。若依附圖二即雲林縣斗六地
    政事務所110年5月6日之土地複丈成果圖「乙案」（見本院
    卷二第161頁，下稱乙案）所示，將拆除現伊所住之房屋，
    伊等主張依附圖一即雲林縣斗六地政事務所110年8月18日複
    丈成果圖「甲案」（見本院卷二第229頁，下稱甲案），僅
    需拆除伊車庫即坐落甲案編號⑶土地部分，伊願按兩造應補
    償與應受補償金額如城鄉不動產估價師聯合事務所(110)城
    鄉字第0000000號鑑估報告書甲案之各共有人細分找補表（
    鑑估報告書第7頁，即附表二）所示為找補等情。爰依民法
    第823條第1項、第824條之規定，求為命系爭土地分割方法
    依附圖一即甲案所示方案分割之判決（原審採如原判決附圖
    更正甲案之分割方法，上訴人聲明不服，提起上訴）。並答
    辯聲明：上訴駁回。
五、上訴人則以：
　㈠彭美麗、何良恩、王美貞(即何文寶之承當訴訟人)、何勝南
    、何明和、何文堂、黃燕修（下稱彭美麗等7人）部分：
　　原審採原判決附圖更正甲案之分割方法，因系爭土地乃單向
    出口，依法應設置迴車道，伊等改採乙案所示之分割方案。
    乙案使共有人取得與持分相當之土地，且道路筆直，迴車道
    能發揮最大效益，各共有人分得位置，配合各共有人房地占
    有現狀，除被上訴人、上訴人何俊仁外，其餘共有人皆同意
    乙案；彭美麗依乙案所分得編號K部分，將來可向國財署購
    置編號D之部分土地，使其分得部分符合建築法規最低限制
    ；迴車道設置在何良恩依乙案所分得編號C部分土地前，令
    分割方案合法，何良恩亦表同意等語，資為抗辯。並上訴聲
    明：㈠原判決廢棄。㈡系爭土地分割方法應依附圖二即乙案所
    示之分割方案。
  ㈡國財署部分：
　　甲、乙兩案均使伊分得第三人建物占用土地，伊主張以原物
    分配予他共有人，伊不受分配，而由他共有人以金錢補償予
    伊，若不能全部由他共有人以金錢補償，則主張以乙案分割
    ，使伊分得少於應有部分應受分配之面積，其餘由他共有人
    以金錢補償等語，資為抗辯。並上訴聲明：⒈原判決廢棄。⒉
    請求原物分割予其他共有人，由他共有人以價金補償，若不
    能全部以價金補償，則主張以乙案分割。
　㈢何俊仁部分：
　　乙案將伊地上物編號C、D坐落基地部分分給王美貞、何文堂
    、黃燕修，致伊需拆除地上物，甲案將伊上開地上物坐落基
    地即編號⑸分配予伊，較符合現況，若採甲案，伊地上物占
    用道路部分，願意拆除等語，資為抗辯。並上訴聲明：⒈原
    判決廢棄。⒉請求依甲案分割。⒊各共有人應補償與應受補償
    金額如城鄉不動產估價師聯合事務所(110)城鄉字第0000000
    號鑑估報告書甲案之各共有人細分找補表（鑑估報告書第7
    頁，即附表二）所示。
六、兩造不爭執之事項：　　
  ㈠系爭土地，使用分區為鄉村區，使用地類別為乙種建築用地
    ，由兩造以附表一所示之應有部分比例共有（見原審卷一第
    37至41頁）。
  ㈡系爭土地略呈北側較寬，南側較窄之Ｌ形，北側臨北環路，西
    側臨文明路，其現況依原審107年9月4日勘驗筆錄及照片、
    雲林縣斗六地政事務所107年9月12日複丈成果圖即附圖三（
    下稱附圖三）、本院110年4月23日勘驗筆錄及附圖（見原審
    卷一第105至121、125頁，本院卷二第111至115頁）所示，
    建物均為未保存登記，即：
  ⒈藍色標線為道路線，為系爭土地私設巷道，前段寬約2米7，
    中段寬約2米2，供系爭土地内部共有人出入使用。
  ⒉編號A、B（門牌號碼雲林縣○○市○○路00號），A部分為磚造鐵
    皮屋頂平房，現由被上訴人居住使用；編號B部分為磚造瓦
    頂平房，現由被上訴人作為倉庫使用。
  ⒊編號C部分為磚造平房，編號D部分為鐵架涼棚，門牌號碼雲
    林縣○○市○○里○○路00號，現均由上訴人何俊仁所有並占有使
    用中。
  ⒋編號E部分為鐵皮車庫；編號F部分為2層RC鐵皮加蓋3樓頂房
    屋（門牌號碼雲林縣○○市○○路00號）；編號G部分為2層樓RC
    住宅（門牌號碼雲林縣○○市○○路00號），其中G、F主體為併
    聯建築，E鐵皮車庫緊鄰F之西側，E、F部分由訴外人何東桔
    即何永吉興建、占有使用，G部分由訴外人何永文興建，現
    由訴外人吳清蓮占有使用。
  ⒌編號H部分為磚造鐵皮屋頂平房（門牌號碼雲林縣○○市○○路00
    號），現由訴外人張淑惠（何永川之配偶）占有使用。
  ⒍編號I、J（門牌號碼雲林縣○○市○○路00號），各為1層磚造瓦
    頂平房，現均由上訴人彭美麗、何明和、何良恩占有使用（
    見原審卷一第115頁下紙、116頁上紙照片）。
  ⒎編號K部分為2樓RC住宅加蓋3樓鐵皮（門牌號碼雲林縣○○市○○
    路00號），現由上訴人何勝南占有使用。
  ⒏編號L部分為磚造鐵皮屋頂平房（門牌號碼雲林縣○○市○○路00
    號），現由何文寶母親居住使用，編號L旁邊有一未經測量
    之磚造瓦頂平房（編號M)，現由上訴人何勝南做倉庫使用，
    何勝南當場稱，如有占用到他人的土地，願意拆除。
  ㈢兩造同意採甲案或乙案分割方案之相互找補金額，依城鄉不
    動產估價師聯合事務所(110)城鄉字第0000000號鑑估報告書
    各共有人細分找補表所示（見鑑定報告第7頁《甲案》《即附表
    二》、12頁《乙案》《即附表三》）。
七、兩造爭執之事項：
  ㈠被上訴人依民法第823條第1項、第824條之規定，訴請就系爭
    土地裁判分割，有無理由？
  ㈡如有，分割方法應依附圖一即甲案或附圖二即乙案之分割方
    法，以何者為適當？
八、得心證之理由：
  ㈠被上訴人依民法第823條第1項、第824條之規定，訴請就系爭
    土地裁判分割，有無理由？
    按共有人除共有物之使用目的不能分割或契約訂有不分割之
    期限外，得隨時請求分割共有物；共有物之分割，依共有人
    協議之方法行之，分割之方法不能協議決定者，法院得因任
    何共有人之請求，命為以原物分配於各共有人，民法第823
    條第1項前段、第824條第1項、第2項第1款前段分別定有明
    文。查，本件被上訴人主張兩造共有之系爭土地，其應有部
    分如附表一所示，並無不能分割之情形，且共有人又無不分
    割之特約，然對於分割方法迄未能達成協議等情，有系爭土
    地登記謄本可稽（見本院卷二第15頁），且為上訴人所不爭
    執，依前揭規定，被上訴人請求分割系爭土地，自屬有據。
  ㈡如有，分割方法應依附圖一即甲案或附圖二即乙案之分割方
    法，以何者為適當？
  ⒈次按共有物之分割，分割之方法不能協議決定者，法院得因
    任何共有人之請求，命以原物分配於各共有人。但各共有人
    均受原物之分配顯有困難者，得將原物分配於部分共有人，
    民法第824條第2項第1款定有明文。又共有人因共有物分割
    之方法不能協議決定，而提起請求分割共有物之訴，應由法
    院依民法第824條命為適當之分配，不受任何共有人主張之
    拘束；惟定共有物分割之方法，固可由法院自由裁量，但仍
    應斟酌各共有人之意願、共有物之性質、價格、分割前之使
    用狀態、經濟效用、分得部分之利用價值及全體共有人之利
    益等有關情狀，定一適當公平之方法以為分割。經查：
  ⒉依兩造不爭執之事項㈠、㈡所示，系爭土地之使用分區為鄉村
    區，使用地類別為乙種建築用地，略呈北側較寬，南側較窄
    之Ｌ形，北側臨北環路，西側臨文明路，其現況依原審107年
    9月4日勘驗筆錄及照片、附圖三、本院110年4月23日勘驗筆
    錄及附圖（見原審卷一第105至121、125頁，本院卷二第111
    至115頁）所示，建物均為未保存登記，即：⑴藍色標線為道
    路線，為系爭土地私設巷道，前段寬約2米7，中段寬約2米2
    ，供系爭土地内部共有人出入使用。⑵編號A、B（門牌號碼
    雲林縣○○市○○路00號），A部分為磚造鐵皮屋頂平房，現由
    被上訴人居住使用；編號B部分為磚造瓦頂平房，現由被上
    訴人作為倉庫使用。⑶編號C部分為磚造平房，編號D部分為
    鐵架涼棚，門牌號碼雲林縣○○市○○里○○路00號，現均由上訴
    人何俊仁所有並占有使用中。⑷編號E部分為鐵皮車庫；編號
    F部分為2層RC鐵皮加蓋3樓頂房屋（門牌號碼雲林縣○○市○○
    路00號）；編號G部分為2層樓RC住宅（門牌號碼雲林縣○○市
    ○○路00號），其中G、F主體為併聯建築，E鐵皮車庫緊鄰F之
    西側，E、F部分由訴外人何東桔即何永吉興建、占有使用，
    G部分由訴外人何永文興建，現由訴外人吳清蓮占有使用。⑸
    編號H部分為磚造鐵皮屋頂平房（門牌號碼雲林縣○○市○○路0
    0號），現由訴外人張淑惠（何永川之配偶）占有使用。⑹編
    號I、J（門牌號碼雲林縣○○市○○路00號），各為1層磚造瓦
    頂平房，現均由上訴人彭美麗、何明和、何良恩占有使用（
    見原審卷一第115頁下紙、116頁上紙照片）。⑺編號K部分為
    2樓RC住宅加蓋3樓鐵皮（門牌號碼雲林縣○○市○○路00號），
    現由上訴人何勝南占有使用。⑻編號L部分為磚造鐵皮屋頂平
    房（門牌號碼雲林縣○○市○○路00號），現由何文寶母親居住
    使用，編號L旁邊有一未經測量之磚造瓦頂平房（編號M)，
    現由上訴人何勝南做倉庫使用，何勝南當場稱，如有占用到
    他人的土地，願意拆除。此部分之事實，堪可認定。
　⒊本院審酌兩造主張之分割方案，上訴人彭美麗等7人主張依乙
    案，上訴人國財署主張不能未受分配而全部由他共有人以金
    錢補償則依乙案，被上訴人、上訴人何俊仁主張依甲案；甲
    、乙案之差別，在於迴車道設計方式、位置之不同，是否依
    土地上既有地上物存在狀況、使用情形，分割後土地價值之
    保存及利用，及各共有人分得面積與應有部分之比例是否大
    致相當、減少找補之面積，茲依系爭土地之使用現況、客觀
    情狀、經濟效用及公平原則，認應採取上訴人彭美麗等7人
    所主張如附圖二即乙案，為原物分割，並就不能按其應有部
    分受分配者，由他共有人以金錢補償之，較為適當，茲敘明
    理由如下：
  ⑴甲、乙案於系爭土地中央均設置有西南東北向、6米寬之私設
    通路，因為單向出口，且長度超過35公尺，均依法設置9公
    尺寬之汽車迴車道，且各分得部分，或於東北側臨8米寬北
    環路、西北側臨6米寬文明路，或臨6米寬私設道路，各分得
    部分以供日後單獨或合併申請合法建築使用，惟乙案之私設
    道路較為筆直，迴車道工整，大部分之共有人所分得部分較
    甲案為方正。
  ⑵甲、乙案均將較親近之共有人分在同一區塊，如彭美麗、何
    良恩、何明和，何文堂、王美貞(即何文寶之承當訴訟人)、
    黃燕修，何啓成、何顏鵬，至其餘共有人分得位置大致未變
    。甲案完整保留編號K、I、B、C建物，A、D建物僅小部分拆
    除，乙案完整保留編號K、I、B建物，保留部分J、A建物，
    儘量將建物坐落基地分配予使用建物之共有人，且優先保留
    較具經濟價值之建物，惟乙案各共有人大致均能按應有部分
    受分配，除國財署部分依其意願分得少於按應有部分應受分
    配之面積外，其餘共有人應找補之面積較少，且較符合大部
    分共有人之意願。另依國有財產法第49條規定，及依前條第
    2項授權制訂之出租之國有非公用不動產得予讓售範圍準則
    第2條規定，國有非公用不動產之讓售面積限縮在330平方公
    尺以下，依乙案，國財署所分得編號D部分，扣除應分擔道
    路、水溝後，實際分得面積為289.67平方公尺，已小於330
    平方公尺，附表三編號E、F、G、H建物占用國財署分得上開
    土地之第三人，始得依上開法令承租後申購，甲案則國財署
    分得部分面積超過330平方公尺，影響國財署未來對非公用
    國有土地之管理及第三人對建物之合法使用。
  ⑶經核甲案固可保留上訴人何俊仁之編號C磚造平房、編號D鐵
    架涼棚之大部分，被上訴人編號A磚造錏版平房之大部分，
    惟依編號C磚造平房之外觀、編號D為鐵架涼棚（見原審卷一
    第140頁，本院卷二第125、131至133頁），編號A磚造錏版
    平房之外觀（見原審卷一第118頁，本院卷二第119頁），尚
    有一定之經濟價值，然上訴人何俊仁住所在新北市，編號C
    磚造平房顯非何俊仁之唯一居所，則甲案僅因上訴人何俊仁
    、被上訴人個人因素，而特別遷就保留大部分建物，致該二
    人分得按應有比例應受分配之面積，分別增加34.03、75.26
    平方公尺，而犧牲其他共有人利益，難謂適當。
  ⑷經核乙案，編號D磚造平房、C鐵架涼棚、A磚造平房於分割後
    固無法保留，惟各共有人分得部分均較甲案更為方整，又分
    割後各分得臨路寬度及可供合法建築之面積，均與應有部分
    應受分配之面積較為相當，應屬較能兼顧全體共有人利益之
    方案。
  ⑸綜上，本院斟酌當事人之意見、共有物之性質、分割前之使
    用狀態、經濟效用、分得部分之利用價值及全體共有人之利
    益等有關情狀，並考量分割後土地通行及居住或建屋等因素
　　，因認乙案較合乎地盡其利及公平原則而為系爭土地適當之
    分割方法，應堪採用。　
  ⒋再按，以原物為分配時，如共有人中有未受分配，或不能按
    其應有部分受分配者，得以金錢補償之，民法第824條第3項
    定有明文。又法院裁判分割共有物，除應斟酌各共有人之利
    害關係，及共有物之性質外，尚應斟酌共有物之價格，倘共
    有人中有不能按其應有部分受分配，或所受分配之不動產，
    其價格不相當時，法院非不得命以金錢補償之。並關於共有
    物之分割，如依原物之數量按其應有部分之比例分配，價值
    顯不相當者，依其價值按其應有部分比例分配，仍不失為以
    原物分配於各共有人，否則不顧慮經濟上之價值，一概按其
    應有部分核算之原物數量分配者，將顯失公平，惟依其價值
    按應有部分比例分配原物，如有害經濟上之利用價值者，應
    認有民法第824條第3項之共有人中有不能按其應有部分受分
    配之情形，得以金錢補償之。依前所述，本院雖認系爭土地
    應依乙案所示之分割方法，然因該分割方案，各共有人並未
    依原應有部分比例取得分割之土地及分配部分價值不相當，
    所得價值自有減少，是分割後各共有人應如何補償乙節，業
    經原審囑託城鄉不動產估價師聯合事務所為估價鑑定；又依
    兩造不爭執之事項㈢所示，兩造同意採甲案或乙案分割方案
    之相互找補金額，依城鄉不動產估價師聯合事務所(110)城
    鄉字第0000000號鑑估報告書各共有人細分找補表所示（見
    鑑定報告第7頁《甲案，即附表二》、12頁《乙案，即附表三》
    ），應由上開超過其應分得面積、價值增加之共有人即，對
    前揭分配面積不足之短少部分之土地價值予以補償，則上述
    採乙案應依如附表三所示之金額為補償，自符合共有物原物
    分割為共有物應有部分互相移轉之本旨。　　
九、綜上所述，上訴人依民法第823條第l項前段、第824條之規
    定，請求分割系爭土地，為有理由，應予准許，本院審酌系
    爭土地現況、對外通行條件、整體土地之經濟效用及全體共
    有人之利益等情，認系爭土地以原物分割各共有人，並以乙
    案所示分割方法為分割，當為較合理、公平及符合系爭土地
    分割之整體效益與共有人全體之利益。是原判決所採更正甲
    案所示分割方法，容有未洽。則上訴意旨指摘原判決不當，
    求予廢棄改判，為有理由，應由本院將原判決此部分予以廢
    棄，改判如主文第2、3項所示。
十、末以，因共有物分割，由敗訴當事人負擔訴訟費用顯失公平
    者，法院得酌量情形，命勝訴之當事人負擔其一部，民事訴
    訟法第80條之1定有明文。本件係因分割共有物而涉訟，且
    上訴人之行為可認按當時之訴訟程度，為伸張或防禦權利所
    必要，又分割共有物之訴，實質上並無所謂何造勝訴敗訴之
    問題，本院審酌兩造各自因本件分割訴訟所得之利益等情，
    認本件之訴訟費用，應由兩造各以如附表一「應有部分及訴
    訟費用負擔比例」欄所示之比例分擔，始為公平，附此敘明
    。
十一、本件事證已臻明確，兩造其餘之攻擊或防禦方法及所用之
      證據，認均不足以影響本判決之結果，爰不逐一論列，併
      此敘明。
十二、據上論結，本件上訴為有理由，依民事訴訟法第450條、
      第78條、第80條之1、第85條第1項但書、第463條、第385
      條第1項前段，判決如主文。
中　　華　　民　　國　　110 　年　　11　　月　　18　　日
                  民事第三庭    審判長法  官  吳森豐

                                      法  官  孫玉文

                                      法  官  郭貞秀
上為正本係照原本作成。
如不服本判決，應於收受送達後20日內向本院提出上訴書狀，其
未表明上訴理由者，應於提出上訴後20日內向本院補提出理由書
狀（均須按他造當事人之人數附繕本），上訴時應提出委任律師
或具有律師資格之人之委任狀；委任有律師資格者，另應附具律
師資格證書及釋明委任人與受任人有民事訴訟法第466條之1第1
項但書或第2項（詳附註）所定關係之釋明文書影本。如委任律
師提起上訴者，應一併繳納上訴審裁判費。
中　　華　　民　　國　　110 　年　　11　　月　　18　　日

                                      書記官  蘇玟心
【附註】
民事訴訟法第466條之1：
⑴對於第二審判決上訴，上訴人應委任律師為訴訟代理人。但上
  訴人或其法定代理人具有律師資格者，不在此限。
⑵上訴人之配偶、三親等內之血親、二親等內之姻親，或上訴人
  為法人、中央或地方機關時，其所屬專任人員具有律師資格並
  經法院認為適當者，亦得為第三審訴訟代理人。
民事訴訟法第466條之2第1項：
上訴人無資力委任訴訟代理人者，得依訴訟救助之規定，聲請第
三審法院為之選任律師為其訴訟代理人。









附表一：應有部分及訴訟費用負擔比例
編號 共有人姓名 應有部分及訴訟 費用負擔比例 ⒈ 何勝野 30分之4 ⒉ 彭美麗 50分之1   ⒊ 何良恩 50分之4 ⒋ 王美貞(即何文寶之承當訴訟人) 30分之1 ⒌ 何勝南　 10分之1 ⒍ 何明和　 50分之5  ⒎ 何文堂 30分之1 ⒏ 黃燕修 30分之1 ⒐ 中國民國（管理者：財政部國有財產署） 5分之1 ⒑ 何俊仁 5分之1 ⒒ 何啓成 30分之1 ⒓ 何顏鵬 30分之1